【裁判字號】    97,民專抗,3
【裁判日期】    970925
【裁判案由】    排除侵害專利權等
【裁判全文】
智慧財產法院民事裁定
                               97年度民專抗字第00003號
抗  告  人
即  原  告  宏正自動科技股份有限公司
法定代理人  陳尚仲
訴訟代理人  林金榮律師
相  對  人
即  被  告  禕峰科技股份有限公司
法定代理人  甲○○
上列當事人間排除侵害等事件，抗告人對於中華民國97年6 月17
日臺灣桃園地方法院97年度智字第5 號裁定提起抗告，本院裁定
如下：
    主  文
原裁定廢棄。
    理  由
一、原裁定略以：本件抗告人起訴主張相對人有侵害其取得之經
    濟部智慧財產局（以下簡稱智財局）第I237762 號「電腦切
    換器其方法」發明專利權（申請案號：000000000 號）之行
    為，請求禁止相對人為製造、販賣或其他侵害行為，並賠償
    其損害。經查，訴外人謙和電子股份有限公司前以上開專利
    權有應撤銷之原因，於96年11月23日抗告人提起本件訴訟前
    之同年9 月11日依法向智財局提出舉發案（第000000000NO1
    號），抗告人並於同年11月22日向智財局申請更正專利說明
    書及圖式，目前該二案件均在智財局審查中，其舉發是否成
    立及原告更正申請案是否通過，攸關本件抗告人對相對人之
    本件請求有無理由，顯然影響本件民事訴訟裁判之認定，爰
    依專利法第90條規定，裁定本件於智財局第093105958NO1號
    專利舉發案確定前，停止訴訟程序等語。
二、抗告意旨略謂：原審未究明所提舉發案是否即為本案先決問
    題，且並未就本案相關舉發案之正當性予以審究衡酌，原裁
    定停止訴訟之結果，將嚴重影響抗告人之權利，同時智慧財
    產案件審理法業於97年7 月1 日施行，本件有智慧財產案件
    審理法第16條第1 項之規定之適用，自應以不停止訴訟程序
    為宜，爰聲請廢棄原裁定。
三、按「當事人主張或抗辯智慧財產權有應撤銷、廢止之原因者
    ，法院應就其主張或抗辯有無理由自為判斷，不適用民事訴
    訟法、行政訴訟法、商標法、專利法、植物品種及種苗法或
    其他法律有關停止訴訟程序之規定。」97年7 月1 日施行之
    智慧財產案件審理法第16條第1 項定有明文。本件原法院未
    及審酌上開規定，而適用專利法第90條裁定停止本件訴訟程
    序，自屬無可維持。抗告意旨，指摘原裁定不當，聲明廢棄
    ，為有理由。
四、又查，專利權原屬私權，其權利有效性之爭點，係私權之爭
    執，由民事法院於民事訴訟程序程序中予以判斷，並無不合
    ，自無另行等待行政爭訟結果之必要。本件原法院就系爭專
    利權有效性之爭點，應繼續審理，自行判斷；如涉技術性事
    項，可依智慧財產案件審理細則第12條規定，洽請智慧財產
    法院指派技術審查官協助，併此說明。
據上論結，本件抗告為有理由，依智慧財產案件審理法第1 條、
民事訴訟法第492 條，裁定如主文。
中    華    民    國    97    年     9    月   25     日
                        智慧財產法院第一庭
                              審判長法  官  李得灶
                                    法  官  汪漢卿
                                    法  官  林欣蓉
以上正本係照原本作成。
得依民事訴訟法第486條第4項規定再抗告。
中    華    民    國    97    年     9    月   26     日
                                    書記官  鄭堯中


司法院資訊處製作；財團法人民間司法改革基金會備份。
